臺灣臺北地方法院民事裁定
111年度亡字第108號
聲  請  人  臺灣臺北地方檢察署檢察官
失  蹤  人  許居發  

上列聲請人聲請死亡宣告事件，本院裁定如下：
    主  文
准對失蹤人許居發（男，民國00年0月00日生，身分證統一編號
  ：Z000000000號，失蹤前戶籍地址：臺北市○○區○○○路000號4
  樓）為宣告死亡之公示催告。
該失蹤人應於本公示催告公告最後揭示於法院公告處或資訊網
  路之日起陸個月內，向本院陳報現尚生存，如不陳報，本院將
  宣告其為死亡。
無論何人，凡知該失蹤人之生死者，均應於上開期間內，將其
  所知之事實，陳報本院。
    理  由
一、聲請意旨略以：失蹤人許居發係民國00年0月00日生，原住○
    ○市○○區○○路00號5樓之14，於民國106年3月7日逕為住址變
    更登記為臺北市○○區○○○路000號4樓之臺北○○○○○○○○○；於同
    年月8日由臺北市政府警察局萬華分局防治組受理報案失蹤
    ，並自同日起被列為查詢之失蹤人口。另失蹤人之父母、兄
    弟姊妹均業已死亡或在臺無國籍，且失蹤人並無配偶及子女
    。又失蹤人非國軍退除役官兵輔導委員會列管之退除役官兵
    ，查無入出境紀錄，全民健康保險等相關資料；臺北市殯葬
    管理處亦查無與失蹤人相符資料，失蹤人為80歲以上之人，
    行方不明，於106年3月8日失蹤，迄今已逾3年，爰依法聲請
    宣告失蹤人死亡等語。
二、按失蹤人失蹤滿7年後，法院得因利害關係人或檢察官之聲 
    請，為死亡之宣告；失蹤人為80歲以上者，得於失蹤滿3年 
    後為死亡之宣告，民法第8條第1、2項定有明文。又宣告死 
    亡或撤銷、變更死亡之裁定，利害關係人或檢察官得聲請 
    之；法院准許宣告死亡之聲請者，應公示催告；公示催 告
    ，應記載下列各款事項：失蹤人應於期間內陳報其生存，
    如不陳報，即應受死亡之宣告。凡知失蹤人之生死者，應
    於期間內將其所知陳報法院。前項公示催告，準用第130條
    第3項至第5項之規定，家事事件法第155條、第156條亦有明
    文。　　
三、經查，聲請人主張之事實，業據其提出臺北市政府警察局萬
    華分局111年7月14日北市警萬分防字第1113036427號函附失
    蹤人口系統個別查詢資料報表、臺北市萬華區戶證事務所11
    1年7月14日北市萬戶登字第11160056072號函、內政部移民
    署111年7月18日移署資字第1110078964號函、國軍退除役官
    兵輔導委員會111年7月18日輔統字第1110053985號函、臺北
    市殯葬管理處111年7月21日北市殯儀二字第1113008983號函
    、入出境資訊連結作業查詢結果、全民健保資料回復狀況查
    詢報表、全戶戶籍資料查詢結果、失蹤人親屬查詢表、己身
    一親等資料查詢結果等件為證（見臺灣臺北地方檢察署111
    年度民參字第48號卷第31至32、38至48頁），經核尚無不符
    。是本件聲請核無不合，應予准許。
四、依家事事件法第156條裁定如主文。　　　
中　　華　　民　　國　　111 　年　　10　　月　　17　　日
               家事法庭    法　　官   蘇珍芬
以上正本係照原本作成。
本裁定不得抗告。
                           書 記 官   羅  蓉
中　　華　　民　　國　　111 　年　　10　　月　　17　　日